【裁判字號】    90,毒抗,225
【裁判日期】    900706
【裁判案由】    觀察、勒戒
【裁判全文】
臺灣高等法院臺南分院刑事裁定              九十年度毒抗字第二二五號  Ａ
      抗  告  人
      即  被  告  甲  ○  ○
右列抗告人因觀察、勒戒案件，不服台灣臺南地方法院九十年度毒聲字第一一一五號
中華民國九十年五月十八日裁定，提起抗告，本院裁定如左：
      主      文
抗告駁回。
      理      由
一、本件抗告意旨略以：抗告人於九十年三月二十五日起連續罹犯重感冒，曾至西藥
    房購買口服液服用，該項藥品是否含有毒品不得而知，且九十年三月二十七日幫
    朋友在臺南市○○路○段賣西瓜（友人名孔阿基）而該處所係公眾出入場所，不
    可能公然吸毒，竟認該摻有毒品海洛因殘渣之吸管一支為抗告人所有實難信服，
    顯非合法，准予將原裁定廢棄，另為適法之裁定，而保權益云云。
二、原裁定以被告甲○○基於概括犯意，先後於民國九十年二月十五日下午四時三十
    分許回溯四日內，及同年三月二十七日十二時四十分許回溯四日內，連續在不詳
    地點施用第一級毒品海洛因，為警分別於九十年二月十五日下午四時三十分許，
    在台南市○○路○段一五五巷六三號，及同年三月二十七日十二時四十分許，在
    同前路段一四一巷五五之一號七樓頂查獲之事實，被告雖予否認，惟查被告尿液
    經送檢驗後有毒品嗎啡陽性反應，有台南市衛生局九十年二月二十六日（煙）南
    市衛驗字第九○○一二一號、九十年三月二十日（煙）南市衛驗字第九○○一九
    四號檢驗成績書附卷可稽，且有摻有毒品海洛因殘渣之吸管一支扣案可考，認被
    告所辯顯不足採信，其施用毒品犯行堪予認定，爰依毒品危害防制條例第二十條
    第一項、第三十五條第三款裁定將被告送勒戒處所觀察、勒戒。
三、經查，警方於九十年三月二十七日至台南市○○路○段一四一巷五五之一號七樓
    被告甲○○住處，進行搜索，扣得斜口吸管一支之事實，為被告所不否認（詳南
    市警二偵字第○八六號第一頁反面），經檢察官送法務部調查局檢驗，檢驗結果
    吸管上確有毒品海洛因之殘留，此有法務部調查局九十年五月四日（90）陸（一
    ）字第90024805號檢驗通知書附於偵查卷可按（附於九十年度偵字第三八六六號
    卷第二十頁），參以被告尿液二次送驗均呈毒品嗎啡陽性反應，亦有台南市衛生
    局九十年二月二十六日（煙）南市衛驗字第九○○一二一號、九十年三月二十日
    （煙）南市衛驗字第九○○一九四號檢驗成績書在卷可考（詳南市警刑偵字第一
    三二號第三頁、南市警二偵字第○八六號第十七頁），被告確有連續吸食第一級
    毒品海洛因之犯行，無庸置疑，被告空言抗辯，尿液經送驗有毒品嗎啡陽性反應
    係因服用感冒藥品所致，卻無提出任何可供調查之證據，以實其說，所辯要屬事
    後卸責之詞，不足採信，其施用毒品之犯行，足堪認定。原審以其施用第一級毒
    品事證明確，依毒品危害防制條例第二十條第一項、第三十五條第三款之規定，
    裁定將抗告人送勒戒處所觀察、勒戒，經核於法並無不合，抗告人猶執前詞，指
    摘原裁定不當，為無理由，應予駁回。
四、據上論結，應依刑事訴訟法第四百十二條，裁定如主文。
中    華    民    國      九十      年      七      月        六        日
                                  臺灣高等法院臺南分院刑事第六庭
                                      審判長法官  楊    明    章
                                            法官  徐    宏    志
                                            法官  戴    勝    利
右正本證明與原本無異。
不得再抗告。
                                      法院書記官  吳    銘    添
中    華    民    國      九十      年      七      月        九        日


司法院資訊處製作；財團法人民間司法改革基金會備份。
